臺灣新北地方法院刑事判決
111年度審交易字第796號
公  訴  人  臺灣新北地方檢察署檢察官
被      告  羅紫婷


上列被告因過失傷害案件，經檢察官提起公訴（110年度少連偵
字第501號），被告於準備程序中就被訴事實為有罪之陳述，經
本院裁定改以簡式審判程序審理，判決如下：
    主  文
乙○○汽車駕駛人，無駕駛執照駕車，因而過失傷害人，處拘役 
伍拾伍日，如易科罰金，以新臺幣壹仟元折算壹日。
    事實及理由
一、乙○○明知未考領普通重型機車駕駛執照，竟仍於民國110年5
    月3日某時，騎乘車牌號碼000-000號普通重型機車，沿新北
    市板橋區溪北路往篤行路方向行駛，嗣於同日17時15分許，
    行經溪北路69號前之際，本應注意機車行駛於道路時，不得
    貿然變換行車路徑，而依當時天候雖雨、柏油路面濕潤，然
    日間自然光線、柏油路面無缺陷、無障礙物且視距良好，並
    無不能注意之情事，竟疏未注意左側車輛動態即向左偏行，
    適有少年王○諭（94年6月生，真實姓名詳卷）騎乘車牌號碼
    000-0000號普通重型機車行經該處，因而與乙○○騎乘之上開
    機車發生碰撞，王○諭因而人車倒地並滑行至溪北路73巷巷
    口，且受有左側手肘開放性傷口、左側手部開放性傷口、右
    側前臂開放性傷口、右側小指開放性傷口及左側手肘挫傷等
    傷害。
二、證據：
  ㈠被告乙○○於本院準備程序及審理時之自白。 
  ㈡告訴人兼證人王○諭於警詢及偵查中之指證。
  ㈢新北市政府警察局板橋分局道路交通事故現場圖、道路交通
    事故調查報告表㈠㈡、新北市政府警察局舉發違反道路交通管
    理事件通知單各1份、道路交通事故談話紀錄2份、現場及車
    損照片28張及監視錄影光碟1片。
  ㈣新北市政府車輛行車事故鑑定會111年2月9日新北車鑑字第00
    00000號鑑定意見書及新北市車輛行車事故鑑定覆議會111年
    5月18日新北覆議0000000號鑑定覆議意見書各1份。
  ㈤新北市立聯合醫院110年8月2日出具之甲種診斷書1紙。
  ㈥被告庭呈之隨身碟1個（內容為監視錄影畫面及被告受傷照片
    ）及本院之宣示筆錄1份。
三、論罪科刑：
  ㈠按汽車駕駛人，無駕駛執照駕車、酒醉駕車、吸食毒品或迷
    幻藥駕車、行駛人行道或行經行人穿越道不依規定讓行人優
    先通行，因而致人受傷或死亡，依法應負刑事責任者，加重
    其刑至二分之一，道路交通管理處罰條例第86條第1項定有
    明文。該條項規定係就刑法基本犯罪類型，於加害人為汽車
    （含機車）駕駛人，於從事駕駛汽車之特定行為時，因而致
    人傷亡之特殊行為要件予以加重處罰，已就刑法各罪犯罪類
    型變更之個別犯罪行為予以加重，而成另一獨立之罪名，自
    屬刑法分則加重之性質。查被告未考領普通重型機車駕駛執
    照乙節，有證號查詢汽車駕駛人查詢單及新北市政府警察局
    舉發違反道路交通管理事件通知單各1份附卷可稽。是核被
    告所為，係犯道路交通管理處罰條例第86條第1項、刑法第2
    84條前段之汽車駕駛人，無駕駛執照駕車而犯過失傷害罪，
    並應依道路交通管理處罰條例第86條第1項規定加重其刑。
    至起訴書認被告所為係犯刑法第284條前段之過失傷害罪嫌
    部分，尚有未洽，惟起訴書所載犯罪事實，與本院所認定之
    事實，基本社會事實同一，且已當庭告知被告前述加重規定
    ，是無礙被告防禦權，爰依刑事訴訟法第300條之規定，變
    更起訴法條。
  ㈡被告於肇事後，經報案人或勤指中心轉來資料未報明肇事人
    資料，處理人員前往傷者就醫之醫院處理時，被告在場，並
    當場承認為肇事人，有道路交通事故肇事人自首情形記錄表
    1份在卷可稽，嗣並接受裁判，合於自首之規定，爰依刑法
    第62條前段規定，減輕其刑，並依法先加後減之。
  ㈢爰審酌被告未考領普通重型機車駕駛執照，仍騎乘普通重型
    機車行駛在道路上，未注意左側車輛動態即貿然左偏行駛，
    因而發生本案交通事故，造成告訴人受有上開傷害，其行為
    應予非難，惟念其犯後終能坦承犯行，尚有悔意，兼衡被告
    之個人戶籍資料查詢結果註記高職畢業之教育程度、 於警
    詢中自陳小康之家庭經濟狀況、素行、告訴人所受傷勢、過
    失情節（本案經行車事故鑑定及覆議結果均認被告為肇事原
    因，而告訴人無照駕駛有違規定，然無肇事因素）等一切情
    狀，量處如主文所示之刑，並諭知易科罰金之折算標準。
據上論斷，應依刑事訴訟法第273條之1第1項、第299條第1項前
段、第300條，判決如主文。
本案經檢察官甲○○偵查起訴，由檢察官宋有容到庭執行職務。
中　　華　　民　　國　　111 　年　　9 　　月　　19　　日
                  刑事第二十三庭  法  官  龔書安
上列正本證明與原本無異。
如不服本判決，應於判決送達後20日內敘明上訴理由，向本院提
出上訴狀（應附繕本），上訴於臺灣高等法院。其未敘述上訴理
由者，應於上訴期間屆滿後20日內向本院補提理由書「切勿逕送
上級法院」。
                                  書記官  石秉弘
中　　華　　民　　國　　111 　年　　9 　　月　　20　　日
附錄本案論罪科刑法條全文：
中華民國刑法第284條
因過失傷害人者，處1年以下有期徒刑、拘役或10萬元以下罰金
；致重傷者，處3年以下有期徒刑、拘役或30萬元以下罰金。

道路交通管理處罰條例第86條
汽車駕駛人，無駕駛執照駕車、酒醉駕車、吸食毒品或迷幻藥駕
車、行駛人行道或行經行人穿越道不依規定讓行人優先通行，因
而致人受傷或死亡，依法應負刑事責任者，加重其刑至二分之一
。
汽車駕駛人，在快車道依規定駕車行駛，因行人或慢車不依規定
，擅自進入快車道，而致人受傷或死亡，依法應負刑事責任者，
減輕其刑。